# 未实现内部交易损失的确认问题

提问人：llp8706 时间：2019-01-20 00:08:46
请教陈老师：A 公司为 B 公司的母公司， 2017 年 A 将债权包转让给 B，确认 1000 万损失，截至 2017.12.31B公司未对外出售。
根据企业会计准则第 2 号—长期股权投资第十三条规定投资方与被投资单位发生的未实现内部交易损失，按照《企业会计准则第 8 号—资产减值》等的有关规定属于资产减值损失的，应当全额确认。
2017 年 A 公司合并报表层面全额确认 1000 万债权包损失， 2018 年末，若 B 公司对债权包进行减值测试，根据新的情况，预计未来现金流量现值比 17 年末预计的高，能否在合并报表层面转回损失？

回答人：chenyiwei
如果 A、B 之间转让债权的内部交易价格是公允的，则 2017 年度合并报表中应确认该债权的坏账损失， 2018 年时，如债务人财务状况改善，可以根据《企业会计准则第 22 号——金融工具确认和计量》的相关规定，在合并报表层面相应转回部分已确认的减值准备。